【裁判字號】    94,訴,107
【裁判日期】    951227
【裁判案由】    台灣地區與大陸地區人民關係條例等
【裁判全文】
臺灣臺北地方法院宣示判決筆錄          94年度訴字第107號
公  訴  人  臺灣臺北地方法院檢察署檢察官
被      告  庚○○
            辛○○
共      同
指定辯護人  本院公設辯護人  己○○
上列被告因違反臺灣地區與大陸地區人民關係條例等案件，經檢
察官提起公訴（93年度偵字第8852號），因檢察官聲請於審判外
進行協商程序，經當事人雙方合意且被告認罪，由本院合議庭裁
定由受命法官獨任進行協商程序，於中華民國95年12月27日下午
5 時整，在本院第15法庭宣示判決，出席職員如下：
          法  官  鍾淑慧
          書記官  劉英芬
          通  譯  蕭弼元
法官起立朗讀判決主文、犯罪事實要旨、處罰條文、附記事項，
及告以上訴限制、期間並提出上訴狀之法院，且諭知記載其內容
：
一、主  文：
    庚○○共同違反不得使大陸地區人民非法進入臺灣地區之規
    定，處有期徒刑貳年。緩刑伍年。
    辛○○共同違反不得使大陸地區人民非法進入臺灣地區之規
    定，處有期徒刑貳年。緩刑伍年。
二、犯罪事實要旨：
    戊○○（俟到案後另行審結）知悉大陸地區人民為期來臺打
    工賺錢願支付相當代價與臺灣地區人民辦理假結婚以便透過
    探親名義進入臺灣，認有利可圖，乃與丙○○（業經判決）
    及大陸地區姓名、年籍不詳綽號「小劉」之成年男子共同基
    於使大陸地區人民非法進入臺灣之犯意聯絡，由「小劉」負
    責覓妥有意來台打工賺錢之大陸地區人民，由戊○○自九十
    二年四月間起至同年十月間止，在報紙刊登「短期工作可以
    賺四萬到八萬或十萬不等」、「前往大陸上班、工作輕鬆、
    薪水高、工作時間短、五到七天就回來臺灣」等訊息之廣告
    ，招攬臺灣地區人民前赴大陸地區與大陸地區人民辦理假結
    婚，使大陸地區人民得以配偶來台探親名義非法進入臺灣地
    區，丙○○則負責代訂往返兩地之機票。庚○○、辛○○得
    悉上開訊息後，乃分別與戊○○、丙○○及綽號「小劉」之
    男子，共同基於使大陸地區人民非法進入臺灣及行使使公務
    員登載不實事項於職務上所掌公文書之犯意聯絡，明知與大
    陸地區人民丁○○（業經判決）、乙○（俟到案後另行審結
    ）並無結婚之真意，仍於附表所示結婚日期前往福建省福州
    市公證處辦理結婚登記而取得福州市公證處核發之「結婚證
    明書」，並於返臺後，於附表所示認證日期將上開「結婚證
    明書」送海基會辦理認證，取得海基會所核發之「證明」，
    繼於附表所示對保日期至受理之警察機關填具願意擔保被保
    人即假結婚之對象進入臺灣地區之「大陸地區人民進入臺灣
    地區保證書」，向該管派出所員警辦理對保手續後；旋另與
    丁○○、乙○共同基於使公務員登載不實事項於職務上所掌
    公文書及行使該文書之犯意聯絡，由庚○○、辛○○分持前
    開「結婚證明書」與海基會所出具之核對前開公證書正本與
    福建省公證員協會寄交之公證書副本相符之「證明」等資料
    ，於附表所示結婚登記日期前往該管戶政事務所辦理與大陸
    地區人民之結婚登記，使該管戶政事務所不知情之公務員將
    此不實之結婚事項登載於其職務上所掌管之公文書即戶籍登
    記資料，及將其二人之國民身分證配偶欄登載配偶為丁○○
    、乙○，並核發載有不實結婚資料之戶籍謄本予其二人，足
    生損害於戶政機關對於戶籍管理之正確性。嗣再於附表所示
    申請旅行證日期或由其本人或委託具有犯意聯絡之甲○○持
    上開「大陸地區人民進入臺灣地區保證書」、「結婚公證書
    」、海基會出具之「證明」及載有不實結婚資料之戶籍謄本
    等文件，填載「大陸地區人民進入臺灣地區旅行證申請書」
    向內政部警政署入出境管理局，以配偶來台探親為由申請大
    陸地區人民入境，而將上開文件交付該管承辦公務員為審核
    ，而足生損害於內政部警政署入出境管理局對於入出境管制
    作業之正確性，嗣經內政部警政署入出境管理局為實質上之
    審核後許可大陸地區人民丁○○、乙○進入臺灣地區，並製
    發中華民國臺灣地區旅行證，嗣乙○、丁○○即先後於九十
    三年一月三十日、二月十六日自中正國際機場入境而非法進
    入臺灣地區。
三、處罰條文：
    臺灣地區與大陸地區人民關係條例第七十九條第一項，刑法
    第十一條前段、第二條第一項前段、第二百十六條、第二百
    十四條、第七十四條第一項第二款、修正前刑法第二十八條
    、第五十五條。
四、協商判決除有刑事訴訟法第四百五十五條之四第一項第一款
    於本訊問程序終結前，被告撤銷協商合意或檢察官撤回協商
    聲請者；第二款被告協商之意思非出於自由意志者；第四款
    被告所犯之罪非第四百五十五條之二第一項所定得以協商判
    決者；第六款被告有其他較重之裁判上一罪之犯罪事實者；
    第七款法院認應諭知免刑或免訴、不受理者情形之一，及違
    反同條第二項「法院應於協商合意範圍內為判決；法院為協
    商判決所科之刑，以宣告緩刑或二年以下有期徒刑、拘役或
    罰金為限」之規定者外，不得上訴。
五、如有前項除外情形，而不服本件判決，得自收受判決送達之
    日起十日內，向本院提出上訴書狀，上訴於第二審法院。
中    華    民    國    95    年    12    月    27    日
                  刑事第十一庭    法  官  鍾淑慧
上正本證明與原本無異。
不得上訴。
                                  書記官  劉英芬
中    華    民    國    95    年    12    月    28    日
附表
┌─┬───┬───┬──┬───┬───┬───┬───┬───┐
│編│臺灣地│大陸地│結婚│海峽交│對保日│結婚登│申請旅│大陸地│
│號│區人民│區人民│日期│流基金│期及受│記日期│行證日│區人民│
│  │      │      │    │會認證│理機關│及受理│期    │進入臺│
│  │      │      │    │日期  │      │機關  │      │灣地區│
│  │      │      │    │      │      │      │      │日期  │
├─┼───┼───┼──┼───┼───┼───┼───┼───┤
│01│庚○○│丁○○│92. │92.11.│92.11.│92.11.│92.11.│93.02.│
│  │      │      │10. │06    │06    │07    │24    │16    │
│  │      │      │22  │      │臺北縣│臺北縣│委由丁│      │
│  │      │      │    │      │政府警│新店市│楷中辦│      │
│  │      │      │    │      │察局新│戶政事│理    │      │
│  │      │      │    │      │店分局│務所  │      │      │
│  │      │      │    │      │雙城派│      │      │      │
│  │      │      │    │      │出所  │      │      │      │
├─┼───┼───┼──┼───┼───┼───┼───┼───┤
│02│辛○○│乙○  │92. │92.11.│92.11.│92.11.│92.11.│93.01.│
│  │      │      │10. │06    │11    │07    │19    │30    │
│  │      │      │23  │      │臺北縣│臺北縣│      │      │
│  │      │      │    │      │政府警│板橋市│      │      │
│  │      │      │    │      │察局板│戶政事│      │      │
│  │      │      │    │      │橋分局│務所  │      │      │
│  │      │      │    │      │板橋派│      │      │      │
│  │      │      │    │      │出所  │      │      │      │
└─┴───┴───┴──┴───┴───┴───┴───┴───┘


司法院資訊處製作；財團法人民間司法改革基金會備份。
